【裁判字號】    98,審交訴,20
【裁判日期】    980211
【裁判案由】    公共危險
【裁判全文】
臺灣高雄地方法院刑事判決            98年度審交訴字第20號
公  訴  人  臺灣高雄地方法院檢察署檢察官
被      告  甲○○
上列被告因公共危險案件，經檢察官提起公訴（97年度撤緩偵字
第490 號），本院判決如下：
    主  文
本件公訴不受理。
    理  由
一、公訴意旨略以：被告甲○○於民國96年6 月12日下午4 時許
    ，駕駛車牌號碼WD-9597 號自用小客車，沿高雄縣林園鄉○
    ○路由北往南行駛，於同日下午4 時30分許，行經田厝路與
    沿海路口，欲左轉沿海路之際，本應注意轉彎車讓直行車先
    行，且當時無不能注意之情事，詎被告竟疏未注意及此而貿
    然左轉，適被害人乙○○騎乘車牌號碼LPJ-707 號重型機車
    沿高雄縣林園鄉○○○路南向北直行至前揭路口，雙方因而
    發生碰撞，被害人因而人車倒地，受有左踝挫傷之傷害（傷
    害部分因達成和解而未據告訴），被告見自身汽車之鈑金凹
    陷，而被害人所騎機車左側碎裂，撞擊力道不小，倒地之被
    害人顯已成傷，詎被告駕駛上開動力交通工具肇事後，並未
    採取必要之救護措施，亦未報警處理，竟為規避責任而駕車
    離去現場，嗣經警前往處理，始循線查知上情。因認被告所
    為係犯刑法第185 條之4 肇事逃逸罪嫌。
二、按起訴之程序違背規定者，法院應諭知不受理之判決，並得
    不經言詞辯論為之，刑事訴訟法第303 條第1 款及第307 條
    分別定有明文。次按，檢察官依刑事訴訟法第253 條之3 規
    定撤銷緩起訴，應製作處分書敘述其處分之理由，並應以正
    本送達於告訴人、告發人、被告及辯護人。被告接受撤銷緩
    起訴處分書後，得於7 日內以書狀敘述不服之理由，經原檢
    察官向直接上級法院檢察署檢察長或檢察總長聲請再議。又
    被告於緩起訴期間內，有刑事訴訟法第253 條之3 第1 項各
    款情形之一者，檢察官得依職權或依告訴人之聲請撤銷原處
    分，繼續偵查或起訴，刑事訴訟法第255 條第1 、2 項、第
    256 條之1 第1 項、第253 條之3 第1 項分別定有明文。基
    於上揭規定意旨，被告經檢察官為緩起訴處分確定者，於緩
    起訴期間內，檢察官固得依職權或依告訴人之聲請撤銷原處
    分，繼續偵查或起訴，惟僅限於有刑事訴訟法第253 條之3
    第1 項規定之3 款事由之一者，且檢察官必須為緩起訴撤銷
    之處分，並將撤銷處分書送達被告，被告得對此撤銷處分聲
    請再議；檢察官尚不得於緩起訴期間內，在撤銷原緩起訴處
    分未確定前，即對同一案件（指同一被告之事實上同一案件
    ）再行起訴，而使撤銷緩起訴處分程序及被告得聲請再議之
    規定形同具文，是以檢察官若對於業經為緩起訴處分確定之
    同一案件（指被告同一之事實上同一案件），於緩起訴期間
    內，未踐行上揭法定撤銷緩起訴處分程序而逕行起訴，其起
    訴程序自屬違背規定，法院應依刑事訴訟法第303 條第1 款
    規定諭知不受理之判決。
三、經查：
  (一)被告因前開肇事逃逸案件，經臺灣高雄地方法院檢察署檢察
    官以96年度偵字第30305 號命被告應於緩起訴處分確定3 月
    內向國庫支付新臺幣3 萬元後，為緩起訴處分確定（緩起訴
    期間為1 年，即97年1 月30日起至98年1 月29日止），惟被
    告因未遵期向國庫支付3 萬元，有違背刑事訴訟法第253 條
    之3 第3 款之事由，經該署檢察官以97年度撤緩字第520 號
    撤銷緩起訴處分之事實，有該緩起訴處分書、撤銷緩起訴處
    分書各1 份在卷足憑。
  (二)前開撤銷緩起訴處分書係97年11月10日付郵擬送往被告之戶
    籍址，亦即屏東縣新園鄉○○村○○路53號，然因未獲會晤
    本人亦無受領文書之同居人或受僱人，故送達人於97年11月
    14日將該撤銷緩起訴處分書寄存於屏東縣警察局東港分局興
    龍派出所，嗣檢察官旋於97年12月23日以97撤緩偵字第490
    號對於同一事實起訴，並於98年1 月23日繫屬本院等事實，
    有臺灣高雄地方法院檢察署送達證書、起訴書及雄檢惟果97
    撤緩偵字490 字第1494號函上本院收文章在卷足憑，亦堪認
    定。惟被告自97年11月10日起至98年1 月3 日止，乃因另案
    於臺灣屏東監獄竹田分監執行中，有臺灣高等法院被告前案
    紀錄表1 紙在卷可稽，則按刑事訴訟法第56條之規定，則在
    該期間內對被告所為之送達，本僅能囑託該監所長官為之，
    始為適法，檢察署疏未審酌及此，逕將前開撤銷緩起訴處分
    書送達予被告之戶籍址，其送達於法自有未合，是故前揭被
    告於接受撤銷緩起訴處分書後，得以書狀敘述不服之理由而
    聲請再議之7 日期間，即無從起算，撤銷緩起訴處分自屬尚
    未確定，從而檢察官於撤銷緩起訴之處分確定前即對被告提
    起本案訴訟，顯與前揭規定有違，起訴程序違背規定，應依
    刑事訴訟法第303 條第1 款、第307 條之規定，不經言詞辯
    論，逕為諭知不受理之判決。
據上論結，應依刑事訴訟法第303 條第1 款、第307 條，判決如
主文。
中    華    民    國    98    年    2     月    11    日
                  交通法庭    審判長法  官  李淑惠
                                    法  官  梁淑美
                                    法  官  莊珮吟
以上正本證明與原本無異。
如不服本判決應於收受本判決後10日內向本院提出上訴書狀，並
應敘述具體理由，如未敘述上訴理由者，應於上訴期間屆滿後20
日內補提理由書狀於本院（均須按他造當事人之人數附繕本）「
切勿逕送上級法院」。
中    華    民    國    98    年    2     月    11    日
                                    書記官  黃勤涵


司法院資訊處製作；財團法人民間司法改革基金會備份。
